臺灣臺中地方法院刑事裁定
111年度聲字第1021號
聲  請  人  臺灣臺中地方檢察署檢察官
受  刑  人  林里祐


上列聲請人因受刑人數罪併罰有二裁判以上，聲請定其應執行之
刑（111年度執字第3169號、111年度執聲字第729號），本院裁
定如下：
    主  文
林里祐因犯如附表所示之罪，所處各如附表所載之刑，應執行拘
役陸拾日，如易科罰金，以新臺幣壹仟元折算壹日。
    理  由
一、聲請意旨略以：受刑人林里祐所犯如附表所示之罪，先後經
    判決確定如附表，應依刑法第53條、第51條第6款規定，定
    應執行之刑，爰依刑事訴訟法第477條第1項規定聲請裁定，
    併請依刑法第41條第1項、第8項諭知易科罰金之折算標準等
    語。
二、裁判確定前犯數罪者，併合處罰之；數罪併罰有二裁判以上
    者，依第51條之規定，定其應執行之刑，刑法第50條、第53
    條分別定有明文。又數罪併罰，分別宣告其罪之刑，如宣告
    多數拘役者，比照有期徒刑之規定，於各刑中之最長期以上
    ，各刑合併之刑期以下，定其刑期，但不得逾120日，刑法
    第51條第6款亦定有明文。又法律上屬於自由裁量之事項，
    有其外部性界限及內部性界限，並非概無拘束。依據法律之
    具體規定，法院應在其範圍選擇為適當之裁判者，為外部性
    界限；而法院為裁判時，應考量法律之目的，及法律秩序之
    理念所在者，為內部性界限。法院為裁判時，二者均不得有
    所逾越（最高法院80年台非字第473號判決意旨參照）。是
    以數罪併罰，有二裁判以上，定其應執行之刑時，固屬法院
    自由裁量之事項，然仍應受前揭外部性界限及內部性界限之
    拘束。又定應執行之刑，應由犯罪事實最後判決之法院檢察
    官聲請該法院依法裁定之，不能因犯罪之一部分所科之刑業
    經執行完畢，而認檢察官之聲請為不合法，予以駁回。至已
    執行部分，自不能重複執行，應由檢察官於指揮執行時扣除
    之，此與定應執行刑之裁定無涉（最高法院87年度台非字第
    371號、88年度台抗字第325號裁判意旨參照）。本件受刑人
    所犯如附表編號1所示之罪，雖已於民國110年2月1日易科罰
    金執行完畢，有臺灣高等法院被告前案紀錄表在卷為憑，揆
    諸首揭裁判意旨，仍應予以定其應執行之刑，併予敘明。
三、受刑人林里祐所犯如附表所示之罪，經本院先後判處如附表
    所示之刑，均經確定在案，其中附表編號1號所示之刑，經
    本院109年度簡字第1006號判決定應執行刑為拘役15日確定
    ，附表編號2所示之刑則經本院110年度簡字第962號判決定
    應執行拘役50日確定，此有各該判決書及臺灣高等法院被告
    前案紀錄表附卷可稽。是本院定應執行刑，除不得逾越刑法
    第51條第6款所定法律之外部界限，即不得重於如附表所示
    各罪加計之總和外，亦應受內部界限之拘束，即不得重於上
    開所定之執行刑之加計後總和，且依刑法第51條第6款，不
    得逾120日。茲檢察官聲請定其應執行之刑，本院審核認聲
    請為正當，復依最高法院110年度台抗大字第489號大法庭裁
    定意旨：「定應執行刑，不僅攸關國家刑罰權之行使，於受
    刑人之權益亦有重大影響，除顯無必要或有急迫情形外，法
    院於裁定前，允宜予受刑人以言詞、書面或其他適當方式陳
    述意見之機會，程序保障更加周全」，本院函請受刑人陳述
    意見，本院問卷於民國111年4月6日送達受刑人住所，受刑
    人迄未回覆問卷或具狀陳述任何意見，有送達證書、本院問
    卷樣張、本案收文收狀查詢結果在卷可參，經本院綜合上情
    ，而為整體評價後，定其應執行之刑，並諭知易科罰金之折
    算標準。
四、爰依刑事訴訟法第477條第1項，刑法第53條、第51條第6款
    、第41條第1項前段，裁定如主文。
中　　華　　民　　國　　111 　年　　4 　　月　　19　　日
                刑事第十八庭  法  官  張美眉
以上正本證明與原本無異。
如不服本裁定，應於收受送達後5日內向本院提出抗告狀。（應
附繕本）
　　　　　　　　　　　　　　　書記官  薛美怡　　　　　
中　　華　　民　　國　　111 　年　　4 　　月　　19　　日
【附表】：受刑人林里祐定應執行刑案件一覽表　　
編           號         1        2  罪           名  詐欺 詐欺  宣    告     刑  拘役10日，如易科罰金，以新臺幣1,000元折算壹日（共2罪） ①拘役25日，如易科罰金，以新臺幣1,000元折算壹日（共2罪） ②拘役15日，如易科罰金，以新臺幣1,000元折算壹日（共3罪） ③拘役10日，如易科罰金，以新臺幣1,000元折算壹日（共5罪）  犯  罪  日   期  ①108年6月2日、 ②108年6月2日 1、拘役25日部份： ①109年1月5日、 ②109年2月3日、 2、拘役15日部份： ①109年1月7日、   109年1月8日、 ②109年1月31日、 ③109年1月8日、   109年1月12日 3、拘役10日部份： ①109年1月6日、 ②109年1月31日、 ③109年1月8日、 ④109年2月3日、 ⑤109年2月3日  偵查(自訴)機關年  度  案  號  臺灣臺中地方檢察署108年度偵字第27570號 臺灣臺中地方檢察署109年度偵字第12896號  最後事實審 法        院 臺灣臺中地方法院 臺灣臺中地方法院   案        號 109年度簡字第1006號 110年度簡字第962號   判 決  日 期 109年8月28日（原聲請書附表誤載為190年8月28日） 111年1月17日  確定判決 法        院 臺灣臺中地方法院 臺灣臺中地方法院   案        號 109年度簡字第1006號 110年度簡字第962號   判決確定日期 109年9月29日 111年3月1日  是否為得易科罰金之案件         是       是     備      註  臺灣臺中地方檢察署109年度執字第14942號（編號1號應執行拘役15日） 臺灣臺中地方檢察署111年度執字第3169號（編號2號應執行拘役50日）